【裁判字號】    95,易,157
【裁判日期】    950615
【裁判案由】    妨害名譽
【裁判全文】
臺灣苗栗地方法院刑事判決               95年度易字第157號
公  訴  人  臺灣苗栗地方法院檢察署檢察官
被      告  丙○○○
輔  佐  人
即被告之子  乙○○
上列被告因妨害名譽案件，經檢察官聲請以簡易判決處刑（95年
度偵字第355 號），本院受理後（原簡易庭案號：95年度苗簡字
第128 號）認為不宜逕以簡易判決處刑，適用通常程序審理，判
決如下：
    主  文
本件公訴不受理。
    理  由
一、公訴意旨如檢察官聲請簡易判決處刑書所載（如附件）。
二、按告訴乃論之罪，其告訴應自得為告訴之人知悉犯人之時起
    ，於6 個月內為之；其告訴已逾告訴期間者，應諭知不受理
    之判決，並得不經言詞辯論為之，刑事訴訟法第237 條第1
    項、第303 條第3 款及第307 條分別定有明文。
三、查本件告訴人甲○○告訴被告丙○○○妨害名譽案件，起訴
    書認係觸犯刑法第309 條第1 項之公然侮辱罪，依同法第31
    4 條規定，須告訴乃論。而本件案發時間為民國92年7 月16
    日，告訴人遲至案發2 年後之94年9 月27日始具狀提出告訴
    （見臺灣苗栗地方法院檢察署94年度交查字第133 號卷第1
    頁刑事告訴狀上之收文章），雖告訴人以：當時場面混亂沒
    聽清楚，本月（94年9 月）初檢視錄音帶才發現知悉等語，
    主張其告訴係在知悉犯人之時起6 個月內，然經本院依職權
    調取本院94年度苗簡字第365 號劉金輝妨害自由等案件之歷
    審卷宗，發現告訴人就該案於93年1 月7 日提出之刑事告訴
    狀中，即附有明確記載本件被告丙○○○於92年7 月16日在
    案發現場陳稱：「你媽給我屌」、「夭壽子」、「暗刀殺人
    」…等語之錄音譯文（見臺灣苗栗地方法院檢察署93年度發
    查字第27號卷第5 至7 頁），足以證明告訴人至遲於93年1
    月7 日對劉金輝提出該案之告訴時，已經知悉本件被告對其
    公然侮辱之犯罪事實，告訴人所稱94年9 月初始知悉被告犯
    行云云，顯不足採，其告訴已逾6 個月之法定告訴期間無疑
    ，揆諸前開說明，爰不經言詞辯論，逕諭知不受理之判決。
四、據上論斷，應依刑事訴訟法第452 條、第303 條第3 款、第
    307 條，判決如主文。
中    華    民    國    95    年    6     月    15    日
                  刑事第一庭    審判長法  官  劉興浪
                                      法  官  蔡志宏
                                      法  官  羅貞元
以上正本證明與原本無異。
如不服本判決，應於判決送達後10日內向本院提出上訴狀（應抄
附繕本）。告訴人或被害人如對於本判決不服者，應具備理由請
求檢察官上訴，其上訴期間之計算係以檢察官收受判決正本之日
期為準。
                                      書記官  劉秋雯
中    華    民    國    95    年    6     月    16    日


司法院資訊處製作；財團法人民間司法改革基金會備份。
